【裁判字號】    91,易,3030
【裁判日期】    920527
【裁判案由】    竊盜
【裁判全文】
臺灣板橋地方法院刑事判決                        九十一年度易字第三○三○號
    公  訴  人  臺灣板橋地方法院檢察署檢察官
    被      告  甲○○○○ ○.
右被告因竊盜案件，經檢察官提起公訴（九十一年度偵字第一七六四五號），本院判
決如左：
    主  文
甲○○○○ ○○○ LOAN竊盜，處有期徒刑月，如易科罰金以佰元折算壹日。緩刑年，
緩刑期內付保護管束。
    事  實
一、甲○○○○ ○○○ LOAN係乙○○合法申請來台工作之越南籍勞工，居留及服務地址為臺
    北縣新莊市○○街一六一號七樓，擔任看護其姑媽魏連琴之工作，竟意圖為自己
    不法之所有，於民國九十年十二月二十二日晚上至翌日凌晨某時（確實時間不詳
    ），趁魏連琴及其家人不注意之際，徒手竊取魏連琴所有置放在房內抽屜中之現
    金新台幣一萬七千餘元、金項鍊四條、手鍊一條、戒指二個，得手後即離開前開
    住處逃逸。嗣於九十年十二月二十三日上午七時三十許，乙○○發現甲○○○○ ○○○
    LOAN逃逸，經與仲介公司聯絡清查家中財物，始發現上情，甲○○○○ ○○○ LOAN則經
    本院發布通緝，而於九十二年三月二十七日下午一時三十分許，經警緝獲到案。
二、案經乙○○訴由臺北縣政府警察局新莊分局報告臺灣板橋地方法院檢察署檢察官
    偵查起訴。
    理  由
一、訊據被告甲○○○○ ○○○ LOAN矢口否認有何竊盜之犯行，辯稱：其並未竊取告訴人乙
    ○○姑母魏連琴家中之財物云云。惟查，右揭事實，業據告訴人乙○○於警訊及
    偵審中均到庭指述甚詳，而查，被告於告訴人發現家中財物遭竊時即逃逸，且告
    訴人家中之門窗並未遭人無故侵入，抽屜亦未有人翻動，是告訴人指訴失竊財物
    為被告所竊取，已非不可採信，則查，被告於本院審理時既到庭陳稱其離開告訴
    人家中時，有自行取走置放於房間抽屜內之護照，該時雇主不在等語（見本院九
    十二年五月十三日審判筆錄），足見被告確有自行打開被害人魏連琴家中抽屜之
    情，益徵告訴人指訴被告有行竊被害人所有置放在房內抽屜中之現金、金飾等物
    ，應可採信。此外，並有照片一幀、行政院勞委會函影本、護照影本、中華民國
    外僑居留證影本、外僑入出境紀錄端末查詢報表等件附於偵查卷可稽，從而被告
    前開所辯，顯係事後避重就輕卸責之詞，尚難遽信。本件事證已臻明確，被告犯
    行洵堪認定。
二核被告所為，係犯刑法第三百二十條第一項之竊盜罪。爰審酌被告品行、犯罪之
    動機、目的、手段、竊得財物之價值及犯罪後態度等一切情狀，量處如主文所示
    之刑，並諭知易科罰金之折算標準。又被告前未曾受有期徒刑以上刑之宣告，有
    臺灣高等法院被告全國前案紀錄表、臺灣高等法院檢察署刑案記錄簡覆表各乙紙
    在卷可稽，其因一時貪念，觸犯刑章，經此起訴審判，當知所警惕，信無再犯之
    虞，本院因認所宣告之刑以暫不執行為適當，併諭知緩刑三年，以啟自新。而被
    告為告訴人乙○○合法雇用之印尼籍勞工，竟於工作未逾一年即為本件犯行並逃
    逸，且曾經成為非法外籍勞工，為維我國境內治安，爰併予宣告緩刑期內付保護
    管束。至保安處分執行法第七十四條之一第一項雖規定對於外國人保護管束者，
    得以驅逐出境代之，然此項驅逐出境，係准用同法第八章驅逐出境（即第八十二
    至八十七條）之規定，而依同法第八十二條規定，受驅逐出境處分之外國人，由
    檢察官交由司法警察機關執行之。被告之保護管束宜否以驅逐出境代之，乃本案
    判決確定後檢察官指揮執行時所應斟酌之事項，非本院於判決時所得論究，此與
    刑法第九十五條之對外國人之驅逐出境處分有別（最高法院八十五年度台非字第
    三號判決可資參照），附此敘明。
據上論斷，應依刑事訴訟法第二百九十九條第一項前段，刑法第三百二十條第一項、
第四十一條第一項前段、第七十四條第一款、第九十三條第一項，罰金罰鍰提高標準
條例第一條前段、第二條，判決如主文。
本案經檢察官王正皓到庭執行職務。
中     華     民     國     九十二     年      五      月    二十七    日
                                  臺灣板橋地方法院刑事第五庭
                                       法  官   邱  靜  琪
右正本證明與原本無異。
如不服本判決，應於判決送達後十日內向本院提出上訴狀 (應附繕本) ，上訴於臺灣
高等法院。
                                       書記官   黃  頌  棻
中     華     民     國     九十二     年      五      月    二十八     日
附錄本案論罪科刑法條全文
刑法第三百二十條
意圖為自己或第三人不法之所有，而竊取他人之動產者，為竊盜罪，處五年以下有期
徒刑、拘役或五百元以下罰金。
意圖為自己或第三人不法利益，而竊佔他人之不動產者，依前項之規定處斷。
前二項之未遂犯罰之。


司法院資訊處製作；財團法人民間司法改革基金會備份。
